# 公司前期影响对所得税影响

提问人：hiroyukixixi 时间：2020-07-24 09:35:00
请教陈版，现在一个房地产公司拟分立， 2018 年之前营业成本少结转了，审计后影响本期成本-1800万，冲减前期未分配利润 1700 万。这样在 2018 年就要多缴纳 450 万的所得税。前期多缴纳的所得税又无法退回。请问如何处理。

回答人：chenyiwei
本年度根据更正后的结果正常申报缴纳企业所得税，无需进行特殊处理。
对于以前年度多交但无法退回的所得税，可以采用以下方法之一处理：（ 1 ）不作调整；（ 2 ）将以前年度多交的企业所得税从所得税费用调整到营业外支出。